臺灣新竹地方法院刑事判決　　　　　　　　　　　　　　九十三年度訴字第九九號
　　公　訴　人　臺灣新竹地方法院檢察署檢察官
　　被　　　告　乙○○
　　　　　　　　甲○○
右列被告等因違反槍砲彈藥刀械管制條例案件，經檢察官提起公訴（九十三年度偵字
第二一九號），本院依簡式審判程序判決如左：
    主  文
乙○○未經許可，持有可發射子彈具有殺傷力之改造手槍，累犯，處有期徒刑壹年捌
月，併科罰金新臺幣陸萬元，罰金如易服勞役，以新臺幣玖佰元即銀元佰元折算壹
日。扣案之仿貝瑞塔廠半自動手槍製造之改造玩具手槍（槍枝管制編號000000
0000號、含彈匣壹個）壹枝、子彈貳顆均沒收。
甲○○未經許可，持有可發射子彈具有殺傷力之改造手槍，處有期徒刑壹年，併科罰
金新臺幣參萬元，罰金如易服勞役，以新臺幣玖佰元即銀元佰元折算壹日，緩刑
年。扣案之仿貝瑞塔廠半自動手槍製造之改造玩具手槍（槍枝管制編號000000
0000號、含彈匣壹個）壹枝、子彈貳顆均沒收。
    事  實
一、乙○○曾於民國九十年間因恐嚇案件，經台灣高等法院判處有期徒刑十月確定，
    於九十一年十一月十二日執行完畢，猶不知悔悟。其前於八十八、八十九年間某
    日，在新竹市○○路住處（起訴書誤載為新竹市○區○○里○鄰○○街三０號住
    處），受友人賴永尉（業於九十年九月九日死亡）所託，代為保管仿貝瑞塔廠八
    四型半自動手槍製造之改造玩具手槍一枝（槍枝管制編號0000000000
    號，含彈匣一個）及直徑約八．九ｍｍ金屬彈頭土造子彈二顆及口徑０．三八吋
    之制式子彈一顆，竟未經許可而應允寄藏在其成德路住處。嗣因其遷至新竹市○
    ○街十九號三樓之三居住，亦將上開槍彈隨同攜至該處藏放。九十二年十二月三
    十日凌晨一時許，乙○○攜帶放有上開槍彈之黑色背包至新竹市○○路笑傲江湖
    ＫＴＶ（起訴書誤載為凱悅中正ＫＴＶ）欲供友人觀覽槍彈，同日凌晨四時二十
    五分許欲離去時，乙○○竟在該ＫＴＶ大廳持上開槍彈示眾，旋即遭同行友人黃
    俊偉勸止後離去。乙○○遂前往友人甲○○位於新竹市○○路一七八號五樓之三
    租屋處，在該租屋處樓下，將上開放有槍彈之黑色背包交給甲○○保管，並囑甲
    ○○妥為藏放。甲○○明知該黑色背包內放有上開槍彈，亦未經許可而允予寄藏
    ，並將放有上開槍彈之背包藏放在前揭租屋處瓦斯爐下櫥櫃中。嗣於同日晚間六
    時二十分許，經警循線前往該租屋處拘提乙○○、甲○○，甲○○乃主動從櫥櫃
    中取出上開槍彈交予警方始查獲上情，並扣得仿貝瑞塔廠八四型半自動手槍製造
    之改造玩具手槍一枝（含彈匣一個）及直徑約八．九ｍｍ金屬彈頭土造子彈二顆
    （經鑑定試射一顆，僅餘一顆）及口徑０．三八吋之制式子彈一顆，乙○○則於
    同日晚上十一時三十分主動到案說明。
二、案經新竹市警察局第一分局報告台灣新竹地方法院檢察署檢察官偵查起訴。
    理  由
一、本件被告二人所犯槍砲彈藥刀械管制條例第十一條第四項、第十二條第四項之寄
    藏改造玩具手槍、子彈罪，均非死刑、無期徒刑、最輕本刑為三年以上有期徒刑
    之罪，被告均於本院準備程序進行中，就被訴事實為有罪之陳述，經本院合議庭
    認合於刑事訴訟法第二百七十三條之一之規定，裁定進行簡式審判程序，合先敘
    明。
二、右揭事實業據被告乙○○、甲○○於警訊及偵審中坦承不諱，復據證人黃俊偉於
    警詢及偵查中暨證人即查獲槍彈之警員陸世雄於審理中證述甚詳，且被告乙○○
    於九十二年十二月三十日凌晨四時二十五分許，在笑傲江湖ＫＴＶ大廳持有上開
    槍彈等情，亦有監視錄影畫面翻拍照片乙張附卷可佐，而新竹市警察局第一分局
    前往拘提被告甲○○，呂女在其租屋處瓦斯爐下櫥櫃中取出槍彈一節，亦有搜索
    筆錄及現場照片三張在卷可參。此外，並有仿貝瑞塔廠八四型半自動手槍製造之
    改造玩具手槍一枝（含彈匣一個）及直徑約八．九ｍｍ金屬彈頭土造子彈二顆及
    口徑０．三八吋之制式子彈一顆扣案可稽，而扣案之槍枝、子彈，經送請內政部
    警政署刑事警察局鑑驗結果，該把改造貝瑞塔手槍係仿貝瑞塔廠八四型半自動手
    槍製造之玩具手槍換裝土造金屬槍管及土造金屬槍機改造而成之改造手槍，機械
    性能良好，可擊發適用子彈，認具殺傷力。扣案之子彈三顆，其中二顆均係具直
    徑約八．九ｍｍ金屬彈頭之土造子彈，經採樣一顆試射，可擊發，認具殺傷力。
    另一顆認係口徑０．三八吋之制式子彈，認具殺傷力。此有該局九十三年二月三
    日刑鑑字第０九三００００三五一號槍彈鑑定書附卷可稽。本件事證明確，被告
    二人犯行堪以認定。
三、核被告乙○○、甲○○所為，均係犯槍砲彈藥刀械管制條例第十一條第四項之未
    經許可寄藏可發射子彈具有殺傷力之槍枝罪及同條例第十二條第四項之未經許可
    持有子彈罪。被告所犯未經許可寄藏手槍罪與未經許可寄藏子彈罪係一行為觸犯
    二罪名，屬想像競合，應從較重之未經許可寄藏手槍罪處斷。被告乙○○曾於九
    十年間因恐嚇案件，經台灣高等法院判處有期徒刑十月確定，於九十一年十一月
    十二日執行完畢，五年以內再犯本件有期徒刑以上之罪，為累犯，依刑法第四十
    七條規定加重其刑。爰審酌被告乙○○受託保管具殺傷力之槍彈，竟公然敢在大
    庭廣眾下出示，行徑大膽，對社會具有潛在危險性，被告甲○○受託保管槍彈時
    間甚短，且於警員前往拘提時即主動取出槍彈，兼衡被告二人犯後坦承犯行，態
    度良好等一切情狀，分別量處如主文所示之刑，併科罰金部分均諭知易服勞役之
    折算標準。末查，被告甲○○前未曾受有期徒刑以上刑之宣告，有臺灣新竹地方
    法院檢察署刑案資料查註紀錄表及臺灣高等法院被告全國前案紀錄表在卷可查，
    其因一時短於思慮，致罹刑章，犯後已表悔悟，歷經此次偵審教訓，應知警惕，
    當無再犯之虞，本院認對其所處之刑以暫不執行為適當，爰併予宣告緩刑三年，
    以勵來茲而啟自新。又查八十六年十一月二十四日修正公佈之槍砲彈藥刀械管制
    條例第十九條規定：「犯第七條、第八條、第十條、第十一條、第十二條第一項
    至第三項、第十三條第一項至第三項之罪，經判處有期徒刑者，應於刑之執行完
    畢或赦免後，令入勞動場所，強制工作，其期間為三年。」前開有關宣告強制工
    作之規定，業經刪除，並於九十年十一月十四日經總統以（九０）華總一義字第
    九０００二二三四七０號令公布，於同年月十六日生效，是有關宣告強制工作之
    規定，已不再適用，被告二人尚難認有犯罪之習慣或以犯罪為常業或因遊蕩或懶
    惰成習而犯罪，而有矯治其社會危險性之必要，自無依刑法第九十條第一項規定
    宣告強制工作之必要，附此敘明。
四、扣案之仿貝瑞塔廠八四型半自動手槍製造之改造玩具手槍一枝（槍枝管制編號0
    000000000號，含彈匣一個）及直徑約八．九ｍｍ金屬彈頭土造子彈一
    顆（原扣案二顆土造子彈，其中一顆業因鑑定試射而僅存彈殼）及口徑０．三八
    吋之制式子彈一顆，係屬違禁物，應依刑法第三十八條第一項第一款之規定宣告
    沒收。
據上論斷，應依刑事訴訟法第二百七十三條之一第一項、第二百九十九條第一項，槍
砲彈藥刀械管制條例第十一條第四項、第十二條第四項，刑法第十一條前段、第五十
五條、第四十七條、第四十二條第二項、第七十四條第一款、第三十八條第一項第一
款，罰金罰鍰提高標準條例第二條，現行法規所定貨幣單位折算新臺幣條例第二條，
判決如主文。
本案經檢察官劉邦繡到庭執行職務。
中      華      民      國    九十三    年      四      月    二十三    日
                              臺灣新竹地方法院刑事第一庭
                                  法    官  賴  淑  敏
右正本證明與原本無異。
如不服本判決，應於判決送達後十日內向本院提出上訴狀( 應附繕本 )，上訴於
臺灣高等法院。
                                  書 記 官  張  倩  影
中      華      民      國    九十三    年      四      月    二十三    日
附錄法條：
槍砲彈藥刀械管制條例第十一條
未經許可，製造、販賣或運輸第四條第一項第一款所稱其他可發射金屬或子彈具有殺
傷力之各式槍砲者，處五年以上有期徒刑，併科新臺幣一千萬元以下罰金。
未經許可，轉讓、出租或出借前項所列槍砲者，處三年以上十年以下有期徒刑，併科
新臺幣七百萬元以下罰金。
意圖供自己或他人犯罪之用，而犯前二項之罪者，處無期徒刑或七年以上有期徒刑，
併科新臺幣一千萬元以下罰金。
未經許可，持有、寄藏或意圖販賣而陳列第一項所列槍砲者，處一年以上七年以下有
期徒刑，併科新臺幣七百萬元以下罰金。
第一項至第三項之未遂犯罰之。
槍砲彈藥刀械管制條例第十二條
未經許可，製造、販賣或運輸子彈者，處一年以上七年以下有期徒刑，併科新台幣五
百萬元以下罰金。
未經許可，轉讓、出租或出借子彈者，處六月以上五年以下有期徒刑，併科新台幣三
百萬元以下罰金。
意圖供自己或他人犯罪之用，而犯前二項之罪者，處三年以上十年以下有期徒刑，併
科新台幣七百萬元以下罰金。
未經許可，持有、寄藏或意圖販賣而陳列子彈者，處五年以下有期徒刑，併科新台幣
三百萬元以下罰金。
第一項至第三項之未遂犯罰之。
